臺灣彰化地方法院刑事判決　　　　　　　99年度訴字第1298號
公　訴　人　臺灣彰化地方法院檢察署檢察官
被　　　告　游義銘
選任辯護人　蘇顯讀律師
上列被告因違反毒品危害防制條例案件，經檢察官分別提起公訴
（99年度偵緝字第513 號、第514 號、99年度偵字第9471號），
本院合併審理，並判決如下：
    主  文
游義銘犯如附表一（編號1 至15）所示之罪，各處如附表一（編
號1 至15）所示之刑，主刑部分應執行有期徒刑貳拾年。
    事  實
一、游義銘前因偽造署押罪，經本院以90年度訴緝字第14號判決
    判處有期徒刑4 月，並經臺灣高等法院臺中分院以90年度上
    訴字第819 號判決上訴駁回而確定（第1 案）；因販賣第二
    級毒品未遂罪，經臺灣高等法院臺中分院以93年度重上更(二)
    字第241 號判決判處有期徒刑4 年確定（第2 案）；因無故
    寄藏手槍罪，經本院以90年度訴字第519 號判決判處有期徒
    刑1 年1 月，併科罰金新臺幣45,000元確定（第3 案）；因
    施用第一、二級毒品罪，經本院以90年度訴字第496 號判決
    各處有期徒刑1 年、6 月，應執行有期徒刑1 年4 月確定（
    第4 案）；因無故持有殺傷力之手槍罪，經本院以91年度訴
    字第230 號判決判處有期徒刑2 年，併科罰金新臺幣60,000
    元確定（第5 案）；因施用第一、二級毒品罪，經本院以91
    年度訴字第222 號判決各處有期徒刑1 年、6 月，應執行有
    期徒刑1 年4 月確定（第6 案）。上開第1 至4 案，嗣經本
    院以97年度聲減字第246 號裁定，就第1 案所處之刑，減刑
    為有期徒刑2 月；第3 案所處之刑，減刑為有期徒刑6 月15
    日；第4 案所處之刑，減刑為有期徒刑6 月、3 月；暨就上
    開減刑後之有期徒刑部分，並與第2 案所處不得減刑之有期
    徒刑4 年，合併應執行有期徒刑5 年2 月確定。而上開第6
    案，亦經本院以97年度聲減字第246 號裁定，減刑為有期徒
    刑6 月、3 月；其後並經本院以97年度聲字2066號裁定，就
    上開第6 案減刑後之有期徒刑部分，與第5 案所處不得減刑
    之有期徒刑2 年，合併應執行有期徒刑2 年8 月確定。又上
    開有期徒刑5 年2 月、2 年8 月，經接續執行後，嗣獲假釋
    出監並付保護管束，嗣其假釋遭撤銷，續入監執行殘刑6 月
    18日（應至100 年6 月3 日始執行完畢，不構成累犯）。
二、詎游義銘仍不知警惕，明知海洛因、甲基安非他命分別係屬
    毒品危害防制條例第2 條第2 項第1 款、第2 款所規定之第
    一級、第二級毒品，不得非法持有、販賣或轉讓，竟先後為
    下列犯行：
  (一)意圖營利而基於販賣第一級毒品海洛因之各別犯意，販賣第
    一級毒品海洛因予陳麗菊（綽號「麗玲」）、蔡偉成（綽號
    「佰伍」）、林挺吉（綽號「阿傑」）、蕭文凱、綽號「水
    蛙」之成年男子、賴宜鋒、黃明文等人共10次（販賣時間、
    地點及交易內容均詳如附表一編號1至10所示）。
  (二)意圖營利而基於販賣第二級毒品甲基安非他命之各別犯意，
    販賣第二級毒品甲基安非他命予陳麗菊、蔡偉成、賴進、
    陳憲瑞等人共3 次（販賣時間、地點及交易內容均詳如附表
    一編號11至13所示）。
  (三)另基於轉讓第一級毒品海洛因之犯意，於99年4 月27日凌晨
    零時許，在其位於南投縣草屯鎮○○路○ 段88號5 樓居所處
    房間內，無償轉讓如附表二編號3.所示之海洛因2 包（合計
    淨重0.31公克）予同居友人林湘娜（詳如附表一編號14所示
    ）。
  (四)又意圖營利而基於販賣第一級毒品海洛因、第二級毒品甲基
    安非他命之犯意，於99年9 月10日凌晨2 、3 時許，在臺中
    市○○路頂好超市前，向綽號「馬妞」之馬淑娟（另涉販賣
    毒品等案件，由臺灣臺中地方法院檢察署檢察官另案偵辦中
    ），以每1 兩（37.5公克）海洛因價格新臺幣（下同）16萬
    元、每3 兩（112.5 公克）甲基安非他命價格10萬元之代價
    販入海洛因1 兩（37.5公克）、甲基安非他命5 兩（187.5
    公克），待伺機販售予不特定之吸毒者（詳如附表一編號15
    所示）。而其取出部分毒品供己施用後（施用毒品部分，另
    經本院以100 年度訴字第4 號判決判處有期徒刑7 月、3 月
    ，定應執行刑有期徒刑8 月在案），旋於99年9 月12日21時
    許為警查獲（詳下述）。
三、嗣經警獲線報知悉有販毒情事，而聲請對門號0000-000000
    號行動電話實施通訊監察，惟此門號已停止發話，乃比對手
    機序號（000000000000000 號），發現該手機已改搭配門號
    0000-000000 號行動電話（申登人：蕭閔鴻）使用，而再依
    法聲請對游義銘所持用之門號0000-000000 號行動電話實施
    通訊監察，並於99年4 月27日8 時10分許，為警持本院核發
    之搜索票（受搜索人：游義銘），至游義銘位於南投縣草屯
    鎮○○路○ 段88號5 樓居所處執行搜索，而查獲扣附表二所
    示之物品；且於99年9 月12日21時許，游義銘駕駛車牌號碼
    5423-ZN 號自用小客車，行經彰化縣溪湖鎮○○路○ 段14號
    前為警攔查，經游義銘同意執行搜索，當場在游義銘身上及
    其所駕駛之車牌號碼5423-ZN 號自用小客車內，當場扣得如
    附表三所示之物品。
四、案經彰化縣警察局員林分局報請臺灣彰化地方法院檢察署檢
    察官偵辦及經該署檢察官自動檢舉偵查起訴。
    理  由
壹、證據能力部分
一、按被告以外之人於審判外之言詞或書面陳述，除法律有規定
    者外，不得作為證據，刑事訴訟法第159 條第1 項固有明文
    。惟按被告以外之人於偵查中向檢察官所為陳述，除顯有不
    可信之情況者外，得為證據，同法第159 條之1 第2 項定有
    明文。偵查中對被告以外之人（包括證人、鑑定人、告訴人
    、被害人及共同被告等）所為之偵查筆錄，或被告以外之人
    向檢察官所提之書面陳述，性質上均屬傳聞證據。惟現階段
    刑事訴訟法規定檢察官代表國家偵查犯罪、實施公訴，依法
    其有訊問被告、證人及鑑定人之權，證人、鑑定人且須具結
    ，而實務運作時，檢察官偵查中向被告以外之人所取得之陳
    述，原則上均能遵守法律規定，不致違法取供，其可信度極
    高。再者，該「被告以外之人」，如經法院於審理中賦予被
    告有與之對質、詰問其現在與先前陳述瑕疵之機會，自屬已
    充分保障被告之對質詰問權，職是，除反對該項供述得具有
    證據能力之一方，已釋明「顯有不可信之情況」之理由，或
    該偵查中之陳述除另違反應具結而未具結之規定外，應具證
    據能力。查證人陳麗菊、林挺吉、蕭文凱、賴宜鋒、黃明文
    、林亞欣、賴進、陳憲瑞、林湘娜等人以證人身份於偵查
    中之證述，均已依法具結，渠等未曾提及檢察官在偵查時有
    不法取供之情形，且被告及其辯護人亦均未曾釋明上開證述
    有何顯不可信之情況，是以上開證人於偵查中之證述，均具
    有證據能力。
二、復按有事實足認被告或犯罪嫌疑人有最輕本刑為3 年以上有
    期徒刑之罪嫌，並危害國家安全或社會秩序情節重大，而有
    相當理由可信其通訊內容與本案有關，且不能或難以其他方
    法蒐集或調查證據者，得發通訊監察書。通訊監察書，偵查
    中由檢察官依司法警察機關聲請或依職權以書面記載第11條
    之事項，並敘明理由、檢附相關文件，聲請該管法院核發，
    審判中由法官依職權核發。又除法律另有規定外，實施刑事
    訴訟程序之公務員因違背法定程序取得之證據，其有無證據
    能力之認定，應審酌人權保障及公共利益之均衡維護。通訊
    保障及監察法第5 條第1 項第1 款、第2 項、刑事訴訟法第
    158 條之4 分別定有明文。本件被告游義銘所使用之門號00
    00-000000 號行動電話之監聽錄音，經臺灣彰化地方法院檢
    察署檢察官聲請本院核准在案，有詳載聲監案號、案由、監
    察電話、對象及譯文等之本院通訊監察書及譯文紀錄等附卷
    可參（卷頁出處，詳見附表一【通訊監察資料】所載），係
    依法所為之監聽；況審酌電話監聽侵害被告權益之種類及輕
    重、對於被告訴訟上防禦不利益之程度、犯罪所生之危害或
    實害等情形，兼顧人權保障及公共利益之均衡維護，堪認本
    件此部分電話監聽合於比例原則，應具有證據能力。
三、又被告以外之人於審判外之陳述，雖不符刑事訴訟法第159
    條之1 至第159 條之4 之規定，而經當事人於審判程序同意
    作為證據，法院審酌該言詞陳述或書面陳述作成時之情況，
    認為適當者，亦得為證據；當事人、代理人或辯護人於法院
    調查證據時，知有第159 條第1 項不得為證據之情形，而未
    於言詞辯論終結前聲明異議者，視為有前項之同意，刑事訴
    訟法第159 條之5 定有明文。本案其餘供述證據，被告及其
    辯護人於本院言詞辯論終結前，均未聲明異議，本院審酌上
    開傳聞證據作成之情狀，並無出於不正取供或其他違法不當
    情事，且客觀上亦無顯不可信之情況，堪認為適當，揆諸上
    開條文之規定，均應有證據能力。
四、末按照相機拍攝之照片，係依機器之功能，攝錄實物形貌而
    形成之圖像，除其係以人之言詞或書面陳述為攝取內容，並
    以該內容為證據外，照片所呈現之圖像，並非屬人類意思表
    達之言詞或書面陳述，當非屬「被告以外之人於審判外之言
    詞或書面陳述」之範圍內，其有無證據能力，自應與一般物
    證相同，端視其取得證據之合法性及已否依法踐行證據之調
    查程序，以資認定（最高法院97年度臺上字第3854號判決意
    旨參照）。另行動電話通聯紀錄，係行動電話發話、受話之
    有關電話號碼、發（受）話基地臺位置、發（受）話日、時
    、分、秒及發（受）話耗費時間等事項紀錄，其用途是作為
    收取電話費或證明電話發（受）話紀錄之用，上述資料於電
    話發（受）話時，電信公司之機房電腦即利用磁片紀錄，固
    定時間將磁片之紀錄利用電腦列印，係機械性列印之通聯紀
    錄，並非供述證據，而無傳聞法則之適用。查卷附照片係處
    理員警以電子科技設備運作所留存之影像紀錄；被告游義銘
    所持用之門號門號0000-000000 號行動電話及上開證人所持
    用之行動電話雙向通聯紀錄，亦係機械性列印之通聯紀錄，
    揆諸前揭前揭最高法院判決意旨及說明，均非供述證據，不
    受傳聞法則之限制，亦核無違法取得之情形，自均具有證據
    能力。
五、另扣案如附表二、三所示之物品，均非供述證據，無傳聞法
    則之適用，與本案待證事實具有關連性，係警員持本院核發
    之搜索票執行搜索所扣得之物，且無證據證明係公務員違法
    取得之物，自得採為證據。
貳、事實認定部分
一、訊據被告游義銘對於上開犯罪事實，於偵查中及本院訊問、
    準備程序、審理時均坦承不諱（參見附表一【偵訊自白情形
    】、本院99年10月15日訊問筆錄、本院99年11月3 日、100
    年1 月19日、100 年3 月16日準備程序筆錄、本院100 年5
    月10日審理筆錄），核與證人陳麗菊、林挺吉、蕭文凱、賴
    宜鋒、黃明文、林亞欣、賴進、陳憲瑞、林湘娜等人分別
    於警詢、偵查中、本院審理時之證述相符（參見附表一【證
    人之證述】所示），復有被告游義銘所持用之門號0000-000
    000 號行動電話及證人陳麗菊等人持用之行動電話雙向通聯
    紀錄、相關通訊監察譯文所示內容及本院核發之通訊監察書
    等附卷可參（詳見附表一【通訊監察資料】及附表四所示）
    。又警員於99年4 月27日上午8 時10分許，持本院核發之搜
    索票，在南投縣草屯鎮○○路○ 段88號5 樓執行搜索，而扣
    得如附表二所示之物品；另於99年9 月12日21時許，被告游
    義銘駕駛車牌號碼5423-ZN 號自用小客車，行經彰化縣溪湖
    鎮○○路○ 段14號前為警攔查，經游義銘同意執行搜索，當
    場在游義銘身上及其所駕駛之車牌號碼5423-ZN 號自用小客
    車內，扣得如附表三所示之物品，此有搜索、扣押筆錄、扣
    押物品收據、扣押物品目錄表、扣押物品及現場照片等件附
    卷可參，暨有如附表二、三所示之扣押物品可資佐證。再者
    陳麗菊、蔡偉成、林挺吉、蕭文凱、賴宜鋒、黃明文、賴進
    、陳憲瑞、林湘娜等人確有施用第一級海洛因或第二級毒
    品甲基安非他命之前科素行，亦有其等之臺灣高等法院被告
    前案紀錄表、內政部警政署刑案資訊系統- 個別查詢及相關
    不起訴處分書、起訴書、裁定書、判決書在卷可稽（本院卷
    (二)第63至112-2 頁、臺灣彰化地方法院檢察署99年度他字第
    377 號偵卷第203-205 頁，足認被告游義銘之任意性自白與
    事實相符，堪以採認。
二、綜上所述，被告游義銘就如附表一編號1 至15所示之犯行，
    均堪以認定，應依法論科。
參、論罪科刑部分
一、按毒品危害防制條例第2 條第2 項第1 款、第2 款規定，海
    洛因、甲基安非他命係屬列管之第一級、第二級毒品，不得
    非法持有、轉讓、販賣。又販賣毒品之所謂販賣行為，係行
    為人基於營利之目的，而販入或賣出毒品而言。販賣毒品者
    ，其主觀上須有營利之意圖，且客觀上有販賣之行為，即足
    構成，至於實際上是否已經獲利，則非所問。即於有償讓與
    他人之初，係基於營利之意思，並著手實施，而因故無法高
    於購入之原價出售，最後不得不以原價或低於原價讓與他人
    時，仍屬販賣行為。必也始終無營利之意思，縱以原價或低
    於原價有償讓與他人，方難謂為販賣行為，而僅得以轉讓罪
    論處（最高法院93年度臺上字第1651號判決意旨參照）。再
    者販賣毒品罪，並不以販入後復行賣出為構成要件，只要以
    營利之目的，將毒品購入或賣出，有一於此，其犯罪即屬完
    成（最高法院96年度臺上字第416 號判決意旨參照）。
二、核被告游義銘所為：
  (一)就附表一編號1 至10所為，均係犯毒品危害防制條例第4 條
    第1 項之販賣第一級毒品罪。被告因販賣毒品而持有第一級
    毒品海洛因之低度行為，應為販賣第一級毒品之高度行為所
    吸收，不另論罪。
  (二)就附表一編號11至13所為，均係犯毒品危害防制條例第4 條
    第2 項之販賣第二級毒品罪。被告因販賣毒品而持有第二級
    毒品甲基安非他命之低度行為，應為販賣第二級毒品之高度
    行為所吸收，不另論罪。
  (三)就附表一編號14所為，係犯毒品危害防制條例第8 條第1 項
    之轉讓第一級毒品罪。被告因轉讓毒品而持有第一級毒品海
    洛因之低度行為，應為轉讓第一級毒品之高度行為所吸收，
    不另論罪。又被告所轉讓第一級毒品之數量，未達行政院98
    年11月20日院臺法字第0980073647號函令「轉讓毒品加重其
    刑之數量標準」之加重其刑標準（第一級毒品：淨重五公克
    以上），故不適用毒品危害防制條例第8 條第6 項加重其刑
    之規定，併予敘明。
  (四)就附表一編號15所為，係犯毒品危害防制條例第4 條第1 項
    之販賣第一級毒品罪及同條例第2 項之販賣第二級毒品罪。
    被告係以營利為目的而販入毒品，其持有第一、二級毒品海
    洛因、甲基安非他命之低度行為，應為販入之高度行為所吸
    收，不另論罪。又被告意圖營利，而同時販入第一、二級毒
    品，係以一行為同時違反毒品危害防制條例第4 條第1 項、
    第2 項之罪，為想像競合犯，應從一重論以毒品危害防制條
    例第4 條第1 項之販賣第一級毒品罪。
  (五)被告游義銘就附表一編號1 至15所為之各次販賣或轉讓毒品
    犯行，均難認係出於被告之1 次犯罪決意，而係犯意各別，
    行為互異，應予分論併罰。
三、又查被告游義銘雖有上開犯罪事實欄一所示之前科紀錄，然
    其所處之有期徒刑分別經本院裁定應執行刑有期徒刑5 年2
    月、2 年8 月，經接續執行後獲假釋付保護管束，嗣又經撤
    銷假釋，尚有殘刑有期徒刑6 月又18日，仍未執行完畢之情
    ，有本院97年度聲減字第246 號、97年度聲字第2066號裁定
    及臺灣高等法院被告前案紀錄表附卷足稽，被告經撤銷假釋
    後尚有殘刑有期徒刑6 月18日，尚未執行完畢，自不能認被
    告所處罪刑已全部執行完畢，故被告此次所犯，即不能論以
    累犯，附此敘明。
四、再按犯毒品危害防制條例第4 條至第8 條之罪於偵查及審判
    中均自白者，減輕其刑，毒品危害防制條例第17條第2 項定
    有明文。查被告游義銘就附表一編號1 至15所示之犯行，於
    偵查及審判中均自白不諱（參見附表一【偵訊自白情形】所
    示；本院99年10月15日訊問筆錄、本院99年11月3 日、100
    年1 月19日、100 年3 月16日準備程序筆錄、本院100 年5
    月10日審理筆錄），爰均依毒品危害防制條例第17條第2 項
    之規定，均各減輕其刑。
五、刑法第59條之適用部分：
 (一)被告所為如附表一編號1 至10所示之販賣第一級毒品罪，其法
   定刑均為「處死刑或無期徒刑；處無期徒刑者，得併科新臺幣
   2 千萬元以下罰金」，然同為販賣第一級毒品之人，其原因動
   機不一，犯罪情節未必盡同，或有大盤毒梟者，亦有中、小盤
   之分，甚或僅止於吸毒者友儕間為求互通有無之有償轉讓者亦
   有之，其販賣行為所造成危害社會之程度自屬有異，法律科處
   此類犯罪，就販賣第一級毒品部分所設之法定最低本刑卻同為
   「無期徒刑，得併科2 千萬元以下罰金」，不可謂不重。於此
   情形，倘依其情狀處以相當之有期徒刑，即足以懲儆，並可達
   防衛社會之目的者，自非不可依客觀之犯行與主觀之惡性二者
   加以考量其情狀，是否有可憫恕之處，適用刑法第59條之規定
   酌量減輕其刑，期使個案裁判之量刑，能斟酌至當，符合比例
   原則。查被告所為如附表一（編號1 至10）所示之販賣第一級
   毒品犯行，每次販賣價格約在500 元至3000元之間，各次販賣
   數量非鉅，獲利尚屬有限，與大量出售第一級毒品以賺取巨額
   利潤者，尚屬有別，且被告本身亦染有毒癮，圖以販毒供應己
   身吸毒開銷，以其此部分犯罪情節論，惡性尚非重大不赦，以
   毒品危害防制條例第4 條第1 項所規定之法定本刑，另依毒品
   危害防制條例第17條第2 項之規定減輕其刑後所得應處之刑對
   被告而言，仍屬情輕法重，在客觀上尚足以引起一般之同情，
   即有堪資憫恕之處，本院認依其情狀分別處以相當之有期徒刑
   ，已足以懲儆，並可達防衛社會之目的，爰就其如附表一（編
   號1 至10）所示之販賣第一級毒品犯行，皆適用刑法第59條之
   規定，分別酌量減輕其刑，並皆依法遞減之。
 (二)而如附表一（編號11至13）所示之販賣第二級毒品罪，其法定
   刑為「處無期徒刑或7 年以上有期徒刑，得併科新臺幣1 千萬
   元以下罰金」；附表一（編號14）所示之轉讓第一級毒品罪，
   其法定刑為「處1 年以上7 年以下有期徒刑，得併科新臺幣1
   百萬元以下罰金」。經本院依毒品危害防制條例第17條第2 項
   自白減刑之規定減輕其刑後，就附表一（編號11至13）所示之
   販賣第二級毒品罪部分其減刑後之法定最低本刑為「3 年6 月
   以上有期徒刑」；就附表一（編號14）所示之轉讓第一級毒品
   罪部分其減刑後之法定最低本刑為「6 月以上有期徒刑」，依
   被告此等部分之犯罪情節，並無情輕法重而有違罪刑相當性及
   比例原則之情形，故不另依刑法第59條之規定酌量減輕其刑。
 (三)就附表一編號15所示之犯行，應從一重論以販賣第一級毒品罪
   ，而其法定刑為「處死刑或無期徒刑；處無期徒刑者，得併科
   新臺幣2 千萬元以下罰金」，經本院依毒品危害防制條例第17
   條第2 項自白減刑之規定減輕其刑，斟酌其減刑後之法定最低
   本刑為「15年以上有期徒刑」，茲查被告於99年4 月27日8 時
   10分許為警執行搜索查獲後【被告游義銘雖未在場，而係友人
   林湘娜在場，然被告尚傳簡訊『現在幫我房間內違禁物品全整
   理好丟掉，然後馬上溜』知會林湘娜（參見99年度他字第377
   號偵卷第201 頁），被告顯然已知悉其被警查獲乙情】，竟仍
   再於99年9 月10日凌晨2 、3 時許，向綽號「馬妞」之馬淑娟
   ，販入毒品海洛因1 兩（37.5公克）、甲基安非他命5 兩（
   187.5 公克），待伺機販售予不特定之吸毒者，其不知警惕，
   惡性非輕，依其此部分所為之犯罪情節，顯然並無情輕法重而
   有違罪刑相當性及比例原則之情形，爰不另依刑法第59條之規
   定酌量減輕其刑，併此敘明。
六、被告游義銘雖於警詢、偵查中供出其毒品來源為綽號「馬妞
    」之馬淑娟，然查檢警於被告供出毒品來源為「馬淑娟」之
    前，即已透過情資掌握馬淑娟涉嫌販毒及其他犯罪情事，並
    聲請對馬淑娟所使用之電話進行通訊監察。又經函詢臺灣彰
    化地方法院檢察署有關是否因被告游義銘之供述而查獲馬淑
    娟涉嫌販毒乙事，經該署函覆稱：「被告游義銘雖指證上游
    馬淑娟販毒乙案，經馬淑娟堅決否認且乏相關通訊監察譯文
    可佐」，亦有臺灣彰化地方法院檢察署函1 紙在卷足憑（本
    院卷(三)第41頁），被告自不符合毒品危害防制條例第17條第1
    項之減刑要件。
七、爰審酌被告游義銘有多項前科，有臺灣高等法院被告前案紀
    錄表及臺灣彰化地方法院檢察署刑案資料查註紀錄表各1 份
    附卷可參，素行非佳，明知海洛因、甲基安非他命係列管之
    第一、二級毒品，使用均容易成癮，濫行施用，非但對施用
    者身心造成傷害，且多有施用致死之案例，而因其成癮性，
    常使施用者經濟地位發生實質改變而處於劣勢，容易造成家
    庭破裂戕害國力，為國家嚴格查禁之違禁物，仍不顧販賣對
    象可能面臨之困境而為販賣之犯行，其販賣毒品之行為，已
    助長毒品流通，致生危害於社會及他人身體健康，又轉讓毒
    品予同居友人林湘娜，危害其身體健康，並考量其犯罪之動
    機、目的、手段、智識程度、生活狀況，及犯後坦承犯行之
    態度等一切情狀，分別量處如附表一【主文欄】所示之刑，
    並各定其應執行之刑，以示懲儆。
八、沒收部分
  (一)按毒品危害防制條例第19條第1 項規定，犯該條例第4 條至
    第9 條、第12條、第13條或第14條第1 項、第2 項之罪者，
    其供犯罪所用或因犯罪所得之財物，均沒收之，係採義務沒
    收主義。又所謂「其因犯罪所得之財物」，並不以當場搜獲
    扣押者為限；而販賣毒品所得之對價，不問其中何部分屬於
    成本，何部分屬於犯罪所得之財物，應均予沒收，始與上開
    法條之規定符合；且因犯罪所得之財物，亦不能與正常營利
    事業計算營利所得之情形，相提並論（最高法院65年度第5
    次刑庭庭推總會議決議意旨參照）。復按毒品危害防制條例
    第19條第1 項規定性質上係沒收之補充規定。其屬於本條所
    定沒收之標的，如得以直接沒收者，判決主文僅宣告沒收即
    可，不生「追徵其價額」或「以其財產抵償之」問題，須沒
    收之標的全部或一部不能沒收時，始生「追徵其價額」或「
    以其財產抵償之」選項問題。而「追徵其價額」或「以其財
    產抵償之」係屬兩種選項，分別係針對現行貨幣以外之其他
    財產與現行貨幣而言。本規定所稱「追徵其價額」者，係指
    所沒收之物為金錢以外之其他財物而無法沒收時，因其實際
    價值不確定，應追徵其價額，使其繳納與原物相當之價額，
    並無以其財產抵償之問題。倘嗣後追徵其金錢價額，不得結
    果而須以其財產抵償者，要屬行政執行機關依強制執行之法
    律之執行問題，即無不能執行之情形，自毋庸諭知「或以其
    財產抵償之」。如不能沒收之沒收標的為金錢時，因價值確
    定，判決主文直接宣告「以其財產抵償之」即可，不發生追
    徵價額之問題（最高法院99年6 月29日第5 次刑事庭會議決
    議(二)參照）。
  (二)查被告游義銘就附表一（編號1 至3 、5 至10）所示之販賣
    第一級毒品海洛因所獲取之款項（合計12,000元）及附表一
    （編號11至13）所示之販賣第二級毒品甲基安非他命所獲取
    之款項（合計3,000 元），依其交易狀態，業經收取，雖未
    經扣案，惟屬被告犯毒品危害防制條例第4 條之罪所得之財
    物，依毒品危害防制條例第19條第1 項之規定，仍應宣告沒
    收，且因其犯罪所得財物為新臺幣，就此部分應宣告沒收，
    如全部或一部不能沒收時，以其財產抵償之。就附表一（編
    號4 ）所示之販賣第一級毒品海洛因所獲取之手機1 支（價
    值約2000元），雖未經扣案，仍應依毒品危害防制條例第19
    條第1 項規定宣告沒收，且因係金錢以外之其他財物，如全
    部或一部不能沒收時，追徵其價額。
  (三)扣案如附表三編號1.、2.所示之物品，經鑑定結果分別含有
    第一級毒品海洛因、第二級毒品甲基安非他命成分（詳如附
    表三編號1.、2.【備註欄】所載），且皆係被告犯如附表一
    編號15.所示之販賣第一、二級毒品罪所查獲之第一、二級毒
    品，爰依毒品危害防制條例第18條第1 項前段規定，均於附
    表一編號15.所示之罪項下，宣告沒收銷燬之。又包裝此些毒
    品之包裝袋，因殘留微量海洛因或甲基安非他命成分，不易
    析離，均屬第一、二級毒品，爰依毒品危害防制條例第18條
    第1 項前段規定，均併於附表一編號15.所示之罪項下宣告沒
    收銷燬之。
  (四)又毒品危害防制條例第19條第1 項規定，並無如同條例第18
    條第1 項所定「不問屬於犯人與否，沒收之」之明文，自屬
    相對沒收主義之立法。是其應沒收之物，應以屬被告所有者
    為限（最高法院93年度臺上字第462 號判決意旨參照）。查
    扣案如附表三編號3.至12.所示之物品，均係屬被告所有之物
    ，且係在99年4 月27日被告位於南投縣草屯鎮○○路○ 段88
    號5 樓居所處為警查獲後始購入，分別供稀釋毒品、分裝包
    裝毒品後販賣，或與購毒者聯繫用，業據被告於本院審理時
    供明在卷，上開物品既係供被告犯毒品危害防制條例第4 條
    之罪（即附表一編號15.所示之罪）所使用之物，應依毒品危
    害防制條例第19條第1 項之規定，於附表一編號15.所示之罪
    項下併予宣告沒收。另未扣案之門號0000-000000 號SIM 卡
    1 張（申登人：蕭閔鴻）及所搭配序號000000000000000 號
    之手機1 支，亦為被告所有，且係供被告為附表一（編號1.
    至13.）所示之販賣第一、二級毒品罪所使用之物，業據被告
    於警詢中供明在卷（參見99年度他字第377 號第13頁，本院
    卷(三)第51頁反面），應依毒品危害防制條例第19條第1 項之
    規定，於附表一（編號1.至13.）所示之罪項下併予宣告沒收
    ，然因未經查獲扣案，且係屬金錢以外之其他財物，如全部
    或一部不能沒收時，追徵其價額。
  (五)另扣案如附表二編號3.所示之海洛因2 包（合計淨重0.31公
    克），業經被告游義銘轉讓予友人林湘娜；其餘如附表二編
    號1.、2.、4.至10.所示之物品，或供施用毒品所使用，或為
    被告游義銘個人身分證件，且查扣時間99年4 月27日距離本
    案附表一編號1.至13.之犯罪時間（集中在99年3 月份），尚
    有一段差距，尚乏證據足資認定係被告供本案販賣毒品犯罪
    使用之物，核與本案無涉，均不併予宣告沒收。又扣案如附
    表三編號13.至18.所示之改造工具、改造90手槍、彈匣、子彈
    及槍管等物品，應係違反槍砲彈藥刀械管制條例案件所使用
    之物品，亦與本案無關，故不予宣告沒收，併此敘明。
據上論斷，應依刑事訴訟法第299 條第1 項前段，毒品危害防制
條例第4 條第1 項、第2 項、第8 條第1 項、第17條第2 項、第
19條第1 項，刑法第11條、第59條、第51條第5 款，判決如主文
。
本案經檢察官高宏銘到庭執行職務。
中    華    民    國   100    年    5     月    24    日
                  刑事第七庭    審判長法  官  葉明松
                                      法  官  戰諭威
                                      法  官  郭麗萍
以上正本證明與原本無異。
如不服本判決應於收受判決後10日內向本院提出上訴書狀，並應
敘述具體理由；其未敘述上訴理由者，應於上訴期間屆滿後20日
內向本院補提理由書（均須按他造當事人之人數附繕本）「切勿
逕送上級法院」。
中    華    民    國   100    年    5     月    25    日
                                      書記書  吳冠慧
附錄本案論罪科刑法條：
毒品危害防制條例第4條
製造、運輸、販賣第一級毒品者，處死刑或無期徒刑；處無期徒
刑者，得併科新臺幣2 千萬元以下罰金。
製造、運輸、販賣第二級毒品者，處無期徒刑或7 年以上有期徒
刑，得併科新臺幣1 千萬元以下罰金。
製造、運輸、販賣第三級毒品者，處5 年以上有期徒刑，得併科
新臺幣7 百萬元以下罰金。
製造、運輸、販賣第四級毒品者，處3 年以上10年以下有期徒刑
，得併科新臺幣3 百萬元以下罰金。
製造、運輸、販賣專供製造或施用毒品之器具者，處1 年以上7
年以下有期徒刑，得併科新臺幣1 百萬元以下罰金。
前五項之未遂犯罰之。
毒品危害防制條例第8條
轉讓第一級毒品者，處1 年以上7 年以下有期徒刑，得併科新臺
幣1 百萬元以下罰金。
轉讓第二級毒品者，處6 月以上5 年以下有期徒刑，得併科新臺
幣70萬元以下罰金。
轉讓第三級毒品者，處3 年以下有期徒刑，得併科新臺幣30萬元
以下罰金。
轉讓第四級毒品者，處1 年以下有期徒刑，得併科新臺幣10萬元
以下罰金。
前四項之未遂犯罰之。
轉讓毒品達一定數量者，加重其刑至二分之一，其標準由行政院
定之。
【附表二】
執行時間：99年4月27日8時10分至8時40分
受搜索人：游義銘（被告游義銘不在場，友人林湘娜在場）
執行處所：南投縣草屯鎮○○路○段88號5樓
扣押物品目錄表：
┌─┬─────────┬──────┬─────────────────┐
│編│物品名稱          │查獲地點    │備註                              │
│號│                  │            │                                  │
├─┼─────────┼──────┼─────────────────┤
│1.│甲基安非他命1包   │電腦桌上    │毛重0.55公克                      │
│  │                  │            │                                  │
├─┼─────────┼──────┼─────────────────┤
│2.│海洛因1 包        │電腦桌上    │驗前淨重0.1312公克；驗餘淨重0.1309│
│  │                  │            │公克                              │
│  │                  │            │【行政院衛生署草屯療養院99年6 月17│
│  │                  │            │  日鑑定書，本院卷(一)第106 頁】    │
├─┼─────────┼──────┼─────────────────┤
│3.│海洛因2 包        │林湘娜皮包內│合計淨重0.31公克，空包裝總重0.83公│
│  │                  │            │克                                │
│  │                  │            │【法務部調查局濫用藥物實驗室99年7 │
│  │                  │            │  月1日鑑定書，本院卷(一)第107 頁】 │
├─┼─────────┼──────┼─────────────────┤
│5.│塑膠鏟管1支       │電腦桌上    │                                  │
├─┼─────────┼──────┼─────────────────┤
│6.│甲基安非他命吸食器│電腦桌下    │                                  │
│  │1 組              │            │                                  │
├─┼─────────┼──────┼─────────────────┤
│7.│塑膠夾鏈袋1包     │            │                                  │
├─┼─────────┼──────┼─────────────────┤
│8.│游義銘身分證1張   │房間鏡檯    │                                  │
├─┼─────────┼──────┼─────────────────┤
│9.│游義銘健保卡1 張  │房間鏡檯    │                                  │
├─┼─────────┼──────┼─────────────────┤
│10.│游義銘汽車駕駛執照│房間鏡檯    │                                  │
│  │1 張              │            │                                  │
└─┴─────────┴──────┴─────────────────┘
【附表三】
執行時間：99年9 月12日21時至21時40分
受執行人：游義銘
執行處所：彰化縣溪湖鎮○○路○ 段14號前
      （游義銘駕駛車牌號碼5423-ZN 號自用小客車為警攔查）
扣押物品目錄表：
【編號1.、3.至13.（99保2413）、編號2.（99安保237 ）】
┌─┬─────────┬─────────────────────┐
│編│物品名稱          │備註                                      │
│號│                  │                                          │
├─┼─────────┼─────────────────────┤
│1.│海洛因5 包        │3 包：合計淨重16.44 公克（驗餘淨重16.39 │
│  │                  │  公克，空包裝總重1.80公克），純度42.72%，│
│  │                  │  純質淨重7.02公克。                      │
│  │                  │2 包：合計淨重7.10公克（驗餘淨重7.07公克│
│  │                  │  ，空包裝總重2.72公克），純度26.74%，純質│
│  │                  │  淨重1.90公克。                          │
│  │                  │=>驗前淨重合計23.54 公克，驗餘淨重合計    │
│  │                  │  23.46 公克，純質淨重合計8.92公克。      │
│  │                  │【法務部調查局濫用藥物實驗室99年10月4 日鑑│
│  │                  │  定書，本院卷(二)第53頁反面】              │
│  │                  │                                          │
├─┼─────────┼─────────────────────┤
│2.│甲基安非他命7包   │1 包：檢驗前淨重36.0034 公克，純度80.5% │
│  │                  │  ，純質淨重28.9827 公克。                │
│  │                  │1 包：檢驗前淨重36.3257 公克，純度82.85%│
│  │                  │  ，純質淨重30.0958 公克。                │
│  │                  │1 包：檢驗前淨重37.1932 公克，純度73.7% │
│  │                  │  ，純質淨重27.4114 公克。                │
│  │                  │1 包：檢驗前淨重36.148公克，純度76.9% ，│
│  │                  │  純質淨重27.7978 公克。                  │
│  │                  │1 包：檢驗前淨重12.5027 公克，純度81.55%│
│  │                  │  ，純質淨重10.1916 公克。                │
│  │                  │1 包：檢驗前淨重1.9329公克，純度68.95%，│
│  │                  │  純質淨重1.3327公克。                    │
│  │                  │1 包：檢驗前淨重1.7515公克，純度71.45%，│
│  │                  │  純質淨重1.2514公克。                    │
│  │                  │=>驗前淨重合計161.8574公克，驗餘淨重合計  │
│  │                  │  161.8005公克，純質淨重合計為127.0678公克│
│  │                  │  。                                      │
│  │                  │【行政院衛生署草屯療養院99年11月15日鑑定書│
│  │                  │  ，本院卷(二)第54頁正反面】                │
├─┼─────────┼─────────────────────┤
│3.│電子磅秤1 臺      │                                          │
├─┼─────────┼─────────────────────┤
│4.│手機5 支          │門號0000-000000號(序號000000-00-00000號)│
│  │（含SIM卡4 張）   │門號0000-000000號(序號000000000000000號)│
│  │                  │門號0000-000000號(序號00000000000000號) │
│  │                  │門號0000-000000號(序號000000000000000號)│
│  │                  │無SIM卡(序號00000000000000號)           │
├─┼─────────┼─────────────────────┤
│5.│SIM卡2張          │門號0000-000000號                       │
│  │                  │門號0000-000000號                       │
├─┼─────────┼─────────────────────┤
│6.│傳呼機1 個        │號碼:0000000000；代號0878                 │
├─┼─────────┼─────────────────────┤
│7.│分裝袋1 盒        │                                          │
├─┼─────────┼─────────────────────┤
│8.│葡萄糖5 包        │毛重22.4公克                              │
├─┼─────────┼─────────────────────┤
│9.│黑色手提包1個     │                                          │
├─┼─────────┼─────────────────────┤
│10.│亞太電信手提紙袋  │                                          │
│  │1個               │                                          │
├─┼─────────┼─────────────────────┤
│11.│粉紅色小包包1個   │                                          │
├─┼─────────┼─────────────────────┤
│12.│藍色小拉鏈包1個   │                                          │
├─┼─────────┼─────────────────────┤
│13.│改造工具2盒       │                                          │
├─┼─────────┼─────────────────────┤
│14.│改造90手槍1支     │編號14.至18.所示之物品：均未扣存本案        │
│  │（含彈匣1個）     │【檢察官另案偵辦中】                      │
├─┼─────────┤                                          │
│15.│改造90手槍1支     │                                          │
│  │（含彈匣1個）     │                                          │
├─┼─────────┤                                          │
│16.│彈匣1個           │                                          │
├─┼─────────┤                                          │
│17.│子彈30顆          │                                          │
├─┼─────────┤                                          │
│18.│改造槍管2支       │                                          │
├─┴─────────┴─────────────────────┤
│【上開物品查獲位置】                                              │
│(一)被告游義銘身上：手機2 支（如上編號4.至）                    │
│(二)車前座：                                                        │
│  黑色手提包1個，其內有：                                         │
│  (1)改造90手槍1 支（含彈匣，子彈12顆）                            │
│  (2)彈匣1 個（含子彈13顆）                                        │
│  (3)電子磅秤1 臺                                                  │
│  (4)粉紅色小包包1 個【內有甲基安非他命5包（如上編號2.至）】   │
│(三)車後座                                                          │
│ 1.亞太電信手提紙袋1 個，其內有：                                 │
│  (1)改造90手槍1 支（含彈匣，子彈5 顆）                            │
│  (2)藍色小拉鏈包1 個【內有甲基安非他命2 包（如上編號2.、）、  │
│    海洛因5 包（如上編號1.）】                                    │
│  (3)葡萄糖5 包                                                    │
│  (4)SIM 卡2 張（如上編號5.）                                      │
│  (5)改造工具1 盒                                                  │
│  (6)改造槍管2 支                                                  │
│  (7)分裝袋1 盒                                                    │
│ 2.改造工具1 盒                                                   │
│(四)車內前方：                                                      │
│ 1.手機3 支（如上編號4.至）                                   │
│ 2.傳呼機1 個                                                     │
└─────────────────────────────────┘
【附表四】
┌─┬──────┬──────┬───────────────────┐
│編│犯罪事實    │通訊開始時間│通訊監察譯文                          │
│號│            │            │                                      │
├─┼──────┼──────┼───────────────────┤
│1 │附表一編號1.│99年3 月3 日│（A：游義銘、B ：陳麗菊）             │
│  │            │晚上7 時05分│A ：喂。                              │
│  │            │許          │B ：準備1 個「81」來莒光路好不好？    │
│  │            │            │A ：莒光路好啊。                      │
│  │            │            │B ：20分鐘喔。                        │
│  │            │            │A ：我馬上到，莒光路哪裡？            │
│  │            │            │B ：莒光路，一樣啦在公園那裡好不好？  │
│  │            │            │A ：新民公園那裡嗎？                  │
│  │            │            │B ：對，我叫人家過去。                │
│  │            │            │A ：好啊。                            │
│  │            │            │B ：好。                              │
│  │            ├──────┼───────────────────┤
│  │            │99年3 月3 日│（A：游義銘、B：陳麗菊）              │
│  │            │晚上7 時25分│A ：喂。                              │
│  │            │許          │B ：你到了沒？                        │
│  │            │            │A ：要到了，你誰，你他兒子嗎？        │
│  │            │            │B ：沒啦，我叫人家過去，你認識的。    │
│  │            │            │A ：你叫誰？                          │
│  │            │            │B ：叫你做伙ㄟ。                      │
│  │            │            │A ：誰是我做伙ㄟ，150喔。             │
│  │            │            │B ：嘿啦。                            │
│  │            │            │A ：你叫他現在馬上過去。              │
│  │            │            │B ：好啦。                            │
│  │            │            │A ：過去哪裡？                        │
│  │            │            │B ：莒光路啊。                        │
│  │            │            │A ：你剛剛說的那裡喔？                │
│  │            │            │B ：嘿啊。                            │
│  │            │            │A ：剛才是說哪裡？                    │
│  │            │            │B ：你不都在花園公園那裡。            │
│  │            │            │A ：你是說汽車旅館旁邊，還是？        │
│  │            │            │B ：汽車旅館旁，好。                  │
│  │            ├──────┼───────────────────┤
│  │            │99年3 月3 日│（A：游義銘、B：蔡偉成）              │
│  │            │晚上7 時32分│A ：喂。                              │
│  │            │許          │B ：喂，作伙的我要到了，你到了嗎？    │
│  │            │            │A ：你誰？                            │
│  │            │            │B ：我「百伍」啊。                    │
│  │            │            │A ：嘿。                              │
│  │            │            │B ：姐啊叫我過來的。                  │
│  │            │            │A ：你騎車比較方便你騎出來亞泰旁邊這條│
│  │            │            │B ：好。                              │
│  │            │            │A ：我也剛好彎過去就到。              │
│  │            │            │B ：好。                              │
│  │            ├──────┼───────────────────┤
│  │            │99年3 月3 日│（A：游義銘、B：蔡偉成）              │
│  │            │晚上7 時33分│A ：喂。                              │
│  │            │許          │B ：喂我去震旦那裡等你好了。          │
│  │            │            │A ：哪裡？                            │
│  │            │            │B ：震旦啊，莒光路這家震旦。          │
│  │            │            │A ：震旦在哪裡？                      │
│  │            │            │B ：在地下道上來這裡。                │
│  │            │            │A ：喔我已經開過頭了。                │
│  │            │            │B ：不然在剛剛那裏我現在過去。        │
│  │            │            │A ：亞泰啊我剛剛不是說亞泰嗎？        │
│  │            │            │B ：亞泰哪裡？                        │
│  │            │            │A ：你不知道嗎？                      │
│  │            │            │B ：不知道啊。                        │
│  │            │            │A ：你在震旦等我。                    │
│  │            │            │B ：好。                              │
├─┼──────┼──────┼───────────────────┤
│2 │附表一編號2.│99年3 月12日│（A：游義銘、B：陳麗菊）              │
│  │            │中午12時56分│A ：喂。                              │
│  │            │許          │B ：你很會睡唷，你昨晚睡到現在喔。    │
│  │            │            │A ：嘿啊。                            │
│  │            │            │B ：我現在很趕，不然你先拿兩張過來給我│
│  │            │            │    好嗎，等一下我給你三張，就等於先還│
│  │            │            │    你1000。                          │
│  │            │            │A ：現在嗎？                          │
│  │            │            │B ：嘿，等一下我兒子就拿錢過來了。    │
│  │            │            │A ：等你有我再拿過去。                │
│  │            │            │B ：差不多啊，時間上差不多，你很會拖啊│
│  │            │            │A ：有錢你打給我我就到了。            │
│  │            │            │B ：問題是我兒子在北港啊，不然我叫他去│
│  │            │            │    農會先匯過來。                    │
│  │            │            │A ：好啊。                            │
│  │            │            │B ：因為我跟你講我從早上「啼」（毒癮發│
│  │            │            │    作）到現在了。                    │
│  │            │            │A ：他到打給我我就到了。              │
│  │            │            │B ：我早上啼到現在了，你不幫我先渡一下│
│  │            │            │    嗎？                              │
│  │            │            │A ：等有現金我在過去。                │
│  │            │            │B ：喔他現在才在元長（鄉）而已咧。    │
│  │            │            │A ：多久才會到，這樣我不是要跑兩次。  │
│  │            │            │B ：怎會跑兩次，你看你在哪裡我領一領拿│
│  │            │            │    過去給你，這樣好嗎？              │
│  │            │            │A ：不要咧，來的時候我再拿過去。      │
│  │            │            │B ：我現在很難過，拜託一下，我不跟你拖│
│  │            │            │    啦，好嗎，你放心啦我說要還你1000就│
│  │            │            │    還你1000。                        │
│  │            │            │A ：這樣我很麻煩。                    │
│  │            │            │B ：我不會跟你拖啦，你放心。          │
│  │            │            │A ：好啦我等一下再過去。              │
│  │            │            │B ：好嗎，你給我兩張我還你三張，好嗎？│
│  │            │            │A ：等一下過去。                      │
│  │            │            │B ：好嗎？                            │
│  │            │            │A ：等一下過去。                      │
│  │            │            │B ：好。                              │
│  │            ├──────┼───────────────────┤
│  │            │99年3 月12日│（A：游義銘、B：陳麗菊）              │
│  │            │下午1 時19分│A ：喂。                              │
│  │            │許          │B ：你有要過來了嗎，還是我叫「百五」過│
│  │            │            │    去，我差不多一點半叫「百五」拿過去│
│  │            │            │    給你。                            │
│  │            │            │A ：你就一次就好咧。                  │
│  │            │            │B ：問題是現在好幾個都倒了喔。        │
│  │            │            │A ：作一次就好啦。                    │
│  │            │            │B ：他們現在全部都倒了，好嗎，真的從早│
│  │            │            │    上到現在了，不會跟你拖，我叫我媽匯│
│  │            │            │    上來了，你放心啦。                │
│  │            │            │A ：好啦好啦。                        │
│  │            │            │B ：你要在哪裡，一樣嗎，機車總部。    │
│  │            │            │A ：沒啦，撞球間啦。                  │
│  │            │            │B ：「81」81好了，我四張給你。        │
│  │            │            │A ：什麼，要四張。                    │
│  │            │            │B ：嘿對，就是多一張給你。            │
│  │            │            │A ：好。                              │
│  │            ├──────┼───────────────────┤
│  │            │99年3 月12日│（A：游義銘、B：蔡偉成）              │
│  │            │下午1 時26分│A ：喂。                              │
│  │            │許          │B ：我『百五』我到了。                │
│  │            │            │A ：你到了。                          │
│  │            │            │B ：嘿。                              │
│  │            │            │A ：好。                              │
│  │            ├──────┼───────────────────┤
│  │            │99年3 月12日│（A：游義銘、B：陳麗菊）              │
│  │            │下午1 時28分│B ：喂。                              │
│  │            │許          │A ：現在「百五」已經到了。            │
│  │            │            │B ：到了啊。                          │
│  │            │            │A ：我要拿過去了。                    │
│  │            │            │B ：你要拿過來還是？                  │
│  │            │            │A ：我要拿過去給他。                  │
│  │            │            │B ：你還沒過去喔。                    │
│  │            │            │A ：要到了啦，啊你。                  │
│  │            │            │B ：我兩點以前拿過去給你。            │
│  │            │            │A ：幾點以前？                        │
│  │            │            │B ：兩點以前OK。                      │
│  │            │            │A ：好啊。                            │
├─┼──────┼──────┼───────────────────┤
│3 │附表一編號3.│99年3 月8 日│（A：游義銘、B：林挺吉）              │
│  │            │晚上11時56分│A ：喂。                              │
│  │            │許          │B ：我阿傑啦。                        │
│  │            │            │A ：嘿。                              │
│  │            │            │B ：先拿。                            │
│  │            │            │A ：哈？                              │
│  │            │            │B ：先拿「1000」啦。                  │
│  │            │            │A ：等一下我在跟人家講事情。          │
│  │            │            │B ：你在跟人講事情喔，哪裡？          │
│  │            │            │A ：在外面路上，馬上過去？            │
│  │            │            │B ：你要過來喔？                      │
│  │            │            │A ：講完。                            │
│  │            ├──────┼───────────────────┤
│  │            │99年3 月9 日│（A：游義銘、B：林挺吉）              │
│  │            │凌晨0 時15分│A ：你在哪裡啊？                      │
│  │            │許          │B ：在我女人這邊。                    │
│  │            │            │A ：哈？                              │
│  │            │            │B ：在埔心啊。                        │
│  │            │            │A ：出來啊。                          │
│  │            │            │B ：你在哪？                          │
│  │            │            │A ：你出來-夏綠地-旁邊等我。          │
│  │            │            │B ：好。                              │
│  │            │            │A ：你馬上出來喔，我要過去了。        │
│  │            │            │B ：好。                              │
├─┼──────┼──────┼───────────────────┤
│4 │附表一編號4.│99年3 月2 日│（A：游義銘、B：蕭文凱）              │
│  │            │晚上11時29分│A ：喂。                              │
│  │            │許          │B ：我文凱啦。                        │
│  │            │            │A ：嗯。                              │
│  │            │            │B ：我這邊要拿山寨機跟你換2000的東西，│
│  │            │            │    喂喂。                            │
│  │            │            │A ：你說你誰？                        │
│  │            │            │B ：我麗玲他兒子。                    │
│  │            ├──────┼───────────────────┤
│  │            │99年3 月2 日│A ：你這樣聽得到嗎？                  │
│  │            │晚上11時30分│B ：有。                              │
│  │            │許          │A ：你說怎樣？                        │
│  │            │            │B ：我媽說要拿山寨機跟你換2000的東西。│
│  │            │            │A ：現在喔？                          │
│  │            │            │B ：嘿嘿。                            │
│  │            │            │A ：什麼牌子的。                      │
│  │            │            │B ：我不知道咧，啊明天就回給你了。    │
│  │            │            │A ：你在哪裡？                        │
│  │            │            │B ：我現在在我家這裡。                │
│  │            │            │A ：員東路你知道嗎？                  │
│  │            │            │B ：我不知道咧。                      │
│  │            │            │A ：要去東山那條路，那邊有一家麥當勞。│
│  │            │            │B ：嘿，麥當勞我知道。                │
│  │            │            │A ：我現在過去那邊。                  │
│  │            │            │B ：好。                              │
├─┼──────┼──────┼───────────────────┤
│5 │附表一編號5.│99年3 月23日│（A：游義銘、B：「水蛙」）            │
│  │            │下午3時5分許│A ：喂。                              │
│  │            │            │B ：要去哪裡找你？                    │
│  │            │            │A ：你誰？                            │
│  │            │            │B ：水蛙啦。                          │
│  │            │            │A ：西瓜咧，幹嘛？                    │
│  │            │            │B ：找你啊。                          │
│  │            │            │A ：剛睡起來而已。                    │
│  │            │            │B ：是喔，我現在剛好在這邊。          │
│  │            │            │A ：「美利達」那。                    │
│  │            │            │B ：哈？                              │
│  │            │            │A ：去美利達等我。                    │
│  │            │            │B ：喔好啊。                          │
│  │            │            │A ：好。                              │
│  │            ├──────┼───────────────────┤
│  │            │99年3 月23日│（A：游義銘、B：蕭文凱）              │
│  │            │下午3 時19分│A ：喂。                              │
│  │            │許          │B ：我們到了。                        │
│  │            │            │A ：你誰？                            │
│  │            │            │B ：我文凱啦，水蛙來了，我到了。      │
│  │            │            │A ：嗯。                              │
├─┼──────┼──────┼───────────────────┤
│6 │附表一編號6.│99年3 月11日│（A：游義銘、B：賴宜鋒）              │
│  │            │晚上7 時19分│A ：喂。                              │
│  │            │許          │B ：有在忙嗎，我是載摩托車的。        │
│  │            │            │A ：唷，沒。                          │
│  │            │            │B ：這樣喔，我要過去載摩拖車咧。      │
│  │            │            │A ：還是要去美利達等我一下？          │
│  │            │            │B ：哪裡？                            │
│  │            │            │A ：美利達。                          │
│  │            │            │B ：唷。                              │
│  │            │            │A ：我要往那個方向走。                │
│  │            │            │B ：這樣我在莒光路去到那邊差不多。    │
│  │            │            │A ：好。                              │
│  │            │            │B ：好                                │
├─┼──────┼──────┼───────────────────┤
│7 │附表一編號7.│99年3 月13日│（A：游義銘、B：賴宜鋒）              │
│  │            │下午3 時40分│A ：喂。                              │
│  │            │許          │B ：喂，歹勢歹勢！你在忙的樣子。      │
│  │            │            │A ：人在外面。                        │
│  │            │            │B ：唷，外地嗎？                      │
│  │            │            │A ：沒。                              │
│  │            │            │B ：啊我在大潤發咧，有要來嗎？        │
│  │            │            │A ：嗯，不然你過來大村這邊好嗎？      │
│  │            │            │B ：好啊好啊，靠近哪裏。              │
│  │            │            │A ：美利達這裡。                      │
│  │            │            │B ：好啊我到打給你。                  │
│  │            │            │A ：喔好，你多久會到。                │
│  │            │            │B ：我現在從大潤發出發。              │
│  │            │            │A ：好啊。                            │
│  │            │            │B ：這樣會太慢嗎？                    │
│  │            │            │A ：不會我等你。                      │
│  │            │            │B ：好好。                            │
│  │            │            │A ：好。                              │
│  │            ├──────┼───────────────────┤
│  │            │99年3 月13日│A ：喂（林怡玲接聽），哪裡？          │
│  │            │下午3 時54分│B ：我員林。                          │
│  │            │許          │A ：他現在在忙。                      │
│  │            │            │B ：喔。                              │
│  │            ├──────┼───────────────────┤
│  │            │99年3 月13日│（A：游義銘、B：賴宜鋒）              │
│  │            │下午3 時56分│B ：喂。                              │
│  │            │許          │A ：喂。                              │
│  │            │            │B ：歹勢歹勢，我到了。                │
│  │            │            │A ：你到了喔，我馬上到。              │
│  │            │            │B ：好好好。                          │
├─┼──────┼──────┼───────────────────┤
│8 │附表一編號8.│99年3 月8 日│（A：游義銘、B：黃明文）              │
│  │            │下午2 時11分│A ：誰？                              │
│  │            │許          │B ：「黑豬」啦，我拿那天那個給你，我跟│
│  │            │            │    你講的那個。                      │
│  │            │            │A ：嗯。                              │
│  │            │            │B ：你在哪裡？                        │
│  │            │            │A ：莒光路。                          │
│  │            │            │B ：我現在過去找你。                  │
│  │            │            │A ：你多久會到？                      │
│  │            │            │B ：三分鐘就到。                      │
│  │            │            │A ：橋下…。.                         │
│  │            │            │B ：橋下，聽沒。                      │
│  │            │            │A ：她媽媽回來（女友母親返家）。      │
│  │            │            │B ：他媽回來喔？                      │
│  │            │            │A ：嗯。                              │
│  │            │            │B ：我三分鐘就到我在旁邊等你。        │
│  │            │            │A ：好。                              │
│  │            ├──────┼───────────────────┤
│  │            │99年3 月8 日│（A：游義銘、B：黃明文）              │
│  │            │下午3 時10分│A ：喂。                              │
│  │            │許          │B ：朋友喔。                          │
│  │            │            │A ：誰啦。                            │
│  │            │            │B ：喔，我黑豬啦。                    │
│  │            │            │A ：怎樣又有什麼事？                  │
│  │            │            │B ：要找你啊。                        │
│  │            │            │A ：我是整天閒閒應付你就好喔。        │
│  │            │            │B ：哪有。                            │
│  │            │            │A ：你過去橋下等我。                  │
│  │            │            │B ：好。                              │
├─┼──────┼──────┼───────────────────┤
│9 │附表一編號9.│99年3 月20日│（A：游義銘、B：林亞欣）              │
│  │            │凌晨0 時42分│A ：喂。                              │
│  │            │許          │B ：我黑豬他老婆。                    │
│  │            │            │A ：你說誰？                          │
│  │            │            │B ：我黑豬他老婆啦，我要過去找你。    │
│  │            │            │A ：你要找我我人在外面咧。            │
│  │            │            │B ：在哪裡？                          │
│  │            │            │A ：大潤發這邊。                      │
│  │            │            │B ：這樣我騎過去找你喔。              │
│  │            │            │A ：唷，黑豬要過來嗎？                │
│  │            │            │B ：嘿啊。                            │
│  │            │            │A ：過來7-11好了，還是要去加油站，加油│
│  │            │            │    站好了。                          │
│  │            │            │B ：好啊。                            │
│  │            ├──────┼───────────────────┤
│  │            │99年3 月20日│（A：游義銘、B：黃明文）              │
│  │            │凌晨0 時48分│A ：喂。                              │
│  │            │許          │B ：你到了嗎？                        │
│  │            │            │A ：我在快速道路這邊了。              │
│  │            │            │B ：好。                              │
│  │            │            │A ：我開過去。                        │
│  │            │            │B ：好。                              │
├─┼──────┼──────┼───────────────────┤
│10│附表一編號10.│99年3 月23日│（A ：游義銘、B ：林亞欣、黃明文）    │
│  │            │晚上6 時17分│A ：喂。                              │
│  │            │許          │B ：朋友喔，你在那裡？                │
│  │            │            │A ：你人在哪。                        │
│  │            │            │B ：我在家啊。                        │
│  │            │            │A ：在家喔，我在埔心。                │
│  │            │            │B ：埔心，要去哪裡等？                │
│  │            │            │A ：去夏綠地對面，有一家便利商店OK。  │
│  │            │            │B ：對面有嗎？                        │
│  │            │            │A ：有啦。                            │
│  │            │            │B ：等一下你跟【黑豬】講。            │
│  │            │            │A ：夏綠地對面OK。                    │
│  │            │            │B ：哈？                              │
│  │            │            │A ：夏綠地對面OK沒。                  │
│  │            │            │B ：ABC對面。                         │
│  │            │            │A ：夏綠地啦。                        │
│  │            │            │B ：聽沒。                            │
│  │            │            │A ：夏綠地啦。                        │
│  │            │            │B ：喔你說巷子那裡喔。                │
│  │            │            │A ：去那邊等啦，一直問。              │
│  │            │            │B ：好。                              │
│  │            │            │                                      │
│  │            ├──────┼───────────────────┤
│  │            │99年3 月23日│（A：游義銘、B：黃明文）              │
│  │            │晚上6 時36分│A ：喂。                              │
│  │            │許          │B ：怎沒看見人。                      │
│  │            │            │A ：這裡有一間廟你知道嗎？            │
│  │            │            │B ：武什麼宮嗎？                      │
│  │            │            │A ：（問旁友人）這什麼宮，明聖宮。    │
│  │            │            │B ：明聖宮。                          │
│  │            │            │A ：好，我在這邊等你快點。            │
│  │            │            │B ：好。                              │
├─┼──────┼──────┼───────────────────┤
│11│附表一編號11.│99年3 月7 日│（A：游義銘、B：陳麗菊）              │
│  │            │下午1 時22分│B ：昨天那個朋友「硬的」（安非他命）要│
│  │            │許          │    來1 張。                          │
│  │            │            │A ：唷。                              │
│  │            │            │B ：嘿啊，你先幫我處理一下。          │
│  │            │            │A ：人要過來嗎？                      │
│  │            │            │B ：過去哪。                          │
│  │            │            │A ：撞球間。                          │
│  │            │            │B ：你說莒光路喔，好啊。              │
│  │            ├──────┼───────────────────┤
│  │            │99年3 月7 日│（A：游義銘、B：陳麗菊）              │
│  │            │下午1 時24分│A ：喂。                              │
│  │            │許          │B ：百五ㄟ到。                        │
│  │            │            │A ：多久到？                          │
│  │            │            │B ：等一下就到，等一下先用2 給他們救急│
│  │            │            │    一下。                            │
│  │            │            │A ：哈？                              │
│  │            │            │B ：「細的」。                        │
│  │            │            │A ：喔你都搞這樣，用一兩拿1000還帶配給│
│  │            │            │B ：哈？                              │
│  │            │            │A ：你說三小都聽不懂，你信號很差。    │
│  │            │            │B ：我等一下自己處理時你再幫我扣掉，你│
│  │            │            │    聽懂嗎，我等一下等錢來。          │
│  │            │            │A ：嘿都你在說。                      │
│  │            │            │B ：真咧。                            │
│  │            ├──────┼───────────────────┤
│  │            │99年3 月7 日│（A：游義銘、B：陳麗菊）              │
│  │            │下午1 時28分│B ：他到了。                          │
│  │            │許          │A ：嘿。                              │
│  │            │            │B ：他到了。                          │
│  │            │            │A ：好啦。                            │
├─┼──────┼──────┼───────────────────┤
│12│附表一編號12.│99年3 月4 日│（A：游義銘、B：賴進）              │
│  │            │上午11時15分│B ：喂。                              │
│  │            │許          │A ：你打電話給我喔。                  │
│  │            │            │B ：嘿，阿銘你在哪裡？                │
│  │            │            │A ：在莒光路。                        │
│  │            │            │B ：莒光路我沒去過我不知道地方。      │
│  │            │            │A ：莒光路你不知道地方嗎？            │
│  │            │            │B ：我沒有去過那裏。                  │
│  │            │            │A ：就一邊是員林市區一邊彎進莒光路橋沒│
│  │            │            │    ，燦坤旁邊啊。                    │
│  │            │            │B ：不然你可以拿來我們上去那土地公廟嗎│
│  │            │            │    ？                                │
│  │            │            │A ：我沒有車啦。                      │
│  │            │            │B ：哈，你沒車喔。                    │
│  │            │            │A ：我出事情啊。                      │
│  │            │            │B ：也沒機車喔？                      │
│  │            │            │A ：嘿啊。                            │
│  │            │            │B ：唷，不然我要去再打給你。          │
│  │            │            │A ：好。                              │
├─┼──────┼──────┼───────────────────┤
│13│附表一編號13.│99年3 月8 日│（A：游義銘、B：陳憲瑞）              │
│  │            │晚上7 時22分│A ：田中那個。                        │
│  │            │許          │B ：不要說這麼明顯啦，田中那個嘻嘻…你│
│  │            │            │    有空嗎？                          │
│  │            │            │A ：現在嗎，你過來員林。              │
│  │            │            │B ：不然我等一下打給你，現在目前一個，│
│  │            │            │    我再來找兩三個。                  │
│  │            │            │A ：你還要找兩三個，喔好啦。          │
│  │            │            │B ：不然就剩一個。                    │
│  │            │            │A ：沒關係啊，你看怎樣。              │
│  │            │            │B ：好。                              │
│  │            ├──────┼───────────────────┤
│  │            │99年3 月8 日│（A：游義銘、B：陳憲瑞）              │
│  │            │晚上8 時5 分│A ：喂。                              │
│  │            │許          │B ：我現在到社頭了，沒法度「1 個」而已│
│  │            │            │A ：喔沒關係。                        │
│  │            │            │B ：啊那個說要「1500」元的材料。      │
│  │            │            │A ：我知道我知道。                    │
│  │            │            │B ：你多少沙米斯一點給他。            │
│  │            │            │A ：唷好啦。                          │
│  │            │            │B ：我再10分鐘就到了。                │
│  │            │            │A ：到員林嗎，來美利達好嗎？          │
│  │            │            │B ：愛買好嗎，不然員生好嗎？          │
│  │            │            │A ：員生好啊。                        │
│  │            │            │B ：好。                              │
│  │            ├──────┼───────────────────┤
│  │            │99年3 月8 日│（A：游義銘、B：陳憲瑞）              │
│  │            │晚上8 時35分│A ：歹勢歹勢！剛好遇到一些事，我馬上過│
│  │            │許          │    去了。                            │
│  │            │            │B ：好。                              │
│  │            │            │A ：再十分鐘內到。                    │
│  │            │            │B ：好。                              │
│  │            ├──────┼───────────────────┤
│  │            │99年3 月8 日│（A：游義銘、B：陳憲瑞）              │
│  │            │晚上8 時41分│A ：喂，你說你在哪裡，愛買喔？        │
│  │            │許          │B ：員生啦。                          │
│  │            │            │A ：員生喔，我等一下就到。            │
│  │            ├──────┼───────────────────┤
│  │            │99年3 月8 日│（A：游義銘、B：陳憲瑞）              │
│  │            │晚上8 時46分│A ：你說你在員生哪裡，我怎嚜沒看到你。│
│  │            │許          │B ：員生對面啊，一台黑色，電燈一閃一閃│
│  │            │            │A ：喔好，員生對面哪裡？              │
│  │            │            │B ：你有看到我電燈一閃一閃嗎？        │
│  │            │            │A ：有兩台電燈在閃啊。                │
│  │            │            │B ：前面最前面這台。                  │
│  │            │            │A ：我繞過去了你看到嗎？              │
│  │            │            │B ：喔你打遠光燈，喔好。              │
└─┴──────┴──────┴───────────────────┘